【裁判字號】    90,交上易,250
【裁判日期】    901119
【裁判案由】    公共危險
【裁判全文】
臺灣高等法院高雄分院刑事判決                    九十年度交上易字第二五號
    上  訴  人  臺灣高雄地方法院檢察署檢察官
    上  訴  人
    即  被  告  甲○○
右上訴人因被告公共危險案件，不服臺灣高雄地方法院九十年度交易字第三七０號中
華民國九十年七月十六日第一審判決（起訴案號：臺灣高雄地方法院檢察署九十年度
偵字第六七二八號、六七０四號），提起上訴，本院判決如左：
    主  文
原判決撤銷。
甲○○服用酒類，不能安全駕駛動力交通工具而駕駛，處有期徒刑貳月，如易科罰金
，以參佰元折算壹日。
    事  實
一、甲○○係現役軍人，於民國九十年三月十九日清晨約六時許，因在高雄市○○區
    ○○路「神采飛揚」ＫＴＶ飲用三瓶啤酒後，已達於不能安全駕駛動力交通工具
    之狀態，竟仍駕駛ＹＳ─七０九八號自小客車，自前開ＫＴＶ店出發，沿博愛路
    經明誠路至中華路，之後再沿七賢路由西向東方向行駛，途經高雄市前金區○○
    ○路與新盛街口時，竟疏於注意撞及由謝蔡足戥所騎乘ＹＳＵ─三六八號輕型機
    車，致使謝蔡足戥人車倒地，並受有頭部外傷、顱骨骨折等傷害，經送醫急救仍
    不治死亡，詎甲○○酒後駕車與人發生車禍肇事後，未下車處理，隨即駕車逃逸
    （過失致人於死及肇事逃逸部分，業經檢察官移送國防部南部地區軍事法院檢察
    署偵辦），適經目擊肇事經過之計程車司機張志成記下上述肇事車輛車號，嗣於
    當日六時五十分許，警方循線在高雄市○○區○○街二九二號前查獲甲○○及肇
    事車輛，並對甲○○實施酒精測試結果，發現其酒精濃度測定值為每公升零點五
    七毫克。
二、案經高雄市政府警察局新興分局移送臺灣高雄地方法院檢察署檢察官偵查起訴。
    理  由
一、前開事實迭據上訴人即被告甲○○坦承不諱，核與被害人謝足戥家屬謝永勝於警
    訊、偵查及證人張志成於警訊證述情節相符，並有交通事故談話紀錄表影本、道
    路交通事故調查報告表影本、酒精測試表、高雄市政府警察局舉發違反道路交通
    管理事件通知單影本各乙份附卷足稽（見警卷第六至七頁、第九至十頁）。又按
    汽車駕駛人於飲酒後其吐氣含酒精成份超過每公升零點五五毫克以上者，肇事率
    為一般正常人之十倍，認為已達「不能安全駕駛」車輛之標準，本件被告酒精濃
    度測定值為每公升零點五七毫克，顯已達不能安全駕駛之情狀，綜上所述，本件
    事證明確，被告前揭公共危險犯行，堪以認定。
二、核被告所為，係犯刑法第一百八十五條之三服用酒類，不能安全駕駛動力交通工
    具而駕駛之公共危險罪。原審予以論罪科刑固非無見，惟查被告已於原審判決後
    與被害人家屬謝永勝、謝永豐、謝美惠達成和解，此有和解契約、和解書影本各
    乙紙在卷可稽（見本院卷第四八至四九頁），原審未及審究被告負擔賠償責任之
    犯後態度，即未及審酌本件科刑有關此部份情狀，即有未妥。上訴人即公訴人之
    上訴意旨指陳原審量刑過輕及被告指摘原審量刑過重等語，均無理由，然原審判
    決既有上述可議，自應由本院予以撤銷改判。爰審酌被告飲酒不思節制，且於不
    能安全駕駛之狀態下，猶執意駕車致肇事，導致被害人謝足戥死亡，犯罪所生之
    損害及情節非輕，念其尚無其他犯罪前科（見本院卷第二七頁之被告全國前案紀
    錄表），而於犯後尚能與被害人家屬達成和解之態度等一切情狀，量處如主文第
    二項所示之刑，並諭知易科罰金之折算標準。
據上論斷，應依刑事訴訟法第三百六十九條第一項前段、第三百六十四條、第二百九
十九條第一項前段、刑法第一百八十五條之三、第四十一條第一項、罰金罰鍰提高標
準條例第二條，判決如主文。
本案經檢察官張其主到庭執行職務。
中    華    民    國      九十      年      十一      月     十九   日
                              臺灣高等法院高雄分院刑事第六庭
                                  審判長法官  王憲義
                                        法官  謝靜雯
                                        法官  張意聰
右正本證明與原本無異。
不得上訴。
                                      書記官  王婉蓉
中    華    民    國      九十      年      十一      月    二十    日
附錄：本判決論罪科刑法條全文
中華民國刑法第一百八十五條之三
服用毒品、麻醉藥品、酒類或其他相類之物，不能安全駕駛動力交通工具而駕駛者，
處一年以下有期徒刑、拘役或三萬元以下罰金。
                                                                 Ｊ


司法院資訊處製作；財團法人民間司法改革基金會備份。
